臺灣新竹地方法院刑事判決
111年度交易字第59號
公  訴  人  臺灣新竹地方檢察署檢察官
被      告  鄧艷玲


上列被告因過失傷害案件，經檢察官提起公訴（110 年度偵字第
10647號），被告於本院準備程序中，就被訴事實為有罪之陳述
，經依簡式審判程序判決如下：
    主  文
鄧艷玲犯過失傷害罪，處拘役伍拾日，如易科罰金，以新臺幣壹
仟元折算壹日。
    事  實  及  理  由
一、本件犯罪事實及證據，除補充「被告鄧艷玲於本院訊問時之
    自白」、「交通部公路總局新竹區監理所民國111年5月23日
    竹監鑑字第1110078297號函附該所行車事故鑑定會鑑定意見
    書1份」為證據外，餘均引用檢察官起訴書之記載（如附件
    ）。 
二、核被告所為，係犯刑法第284條前段之過失傷害罪。又本件
    交通事故報案人或勤指中心轉來資料未報明肇事人姓名，處
    理員警前往現場，被告在場，並當場承認為肇事人，有被告
    之道路交通事故肇事人自首情形紀錄表1紙可參，被告對於
    本件未發覺之罪自首而受裁判，應依刑法第62條前段規定減
    輕其刑。
三、科刑：
　　爰以行為人之責任為基礎，審酌告訴人因本案受有如附件犯
    罪事實欄所載之傷勢，確已影響其健康及生活，被告駕車行
    為誠有不當，另考量被告坦承犯行，並表示除強制險已給付
    新臺幣（下同）3萬5000元外，願再賠償5萬元，然與告訴人
    所主張之金額尚有落差而無和解共識，兼衡被告就本件車禍
    事故之過失情節、告訴人就本件車禍之發生亦為肇事次因以
    及告訴人之傷勢，暨被告之素行、智識程度、家庭經濟狀況
    等一切情狀，量處如主文所示之刑，並諭知易科罰金之折算
    標準。
四、依刑事訴訟法第273條之1 第1項、第299條第1項前段，判決
    如主文。 
本案經檢察官翁貫育提起公訴，檢察官陳中順到庭執行職務。
中　　華　　民　　國　　 111　　年　　 8 　　月 　 3  日
                      刑事第八庭  法  官  潘韋廷
以上正本證明與原本無異。
如不服本判決應於收受本判決後20日內向本院提出上訴書狀，上
訴書狀應敘述具體理由。上訴書狀未敘述上訴理由者，應於上訴
期間屆滿後20日內補提理由書狀於本院(均須按他造當事人之人
數附繕本 )「切勿逕送上級法院」。 
中　　華　　民　　國　　111 　年　　8 　　月　　3 　　日
                                  書記官  彭筠凱
附錄論罪科刑法條：
刑法第284條
因過失傷害人者，處1 年以下有期徒刑、拘役或10萬元以下罰金
；致重傷者，處3 年以下有期徒刑、拘役或30萬元以下罰金。 

【附件】
臺灣新竹地方檢察署檢察官起訴書
                                    110年度偵字第10647號
　　被　　　告　鄧艷玲　
上列被告因過失傷害案件，業經偵查終結，認應該提起公訴，茲
將犯罪事實及證據並所犯法條分敘如下：
　　　　　　犯罪事實
一、鄧艷玲於民國110年3月14日下午1時3分許，騎乘車牌號碼00
    0-000號普通重型機車附載陳萬清，沿新竹市香山區祥園街9
    9巷由東南往西北方向行駛，行經該巷口與祥園街之交岔路
    口處時，其本應注意車輛行經上開無號誌路口時，支線道車
    輛應暫停讓幹線道車輛先行，轉彎車亦應暫停讓直行車先行
    ，且應顯示方向燈或手勢再左轉，不得占用來車道搶先左轉
    ，並應隨時注意左右來車情況，而依當時並無不能注意之情
    事，竟疏未禮讓在幹線道直行之車輛，亦未充分注意左右來
    車及未顯示左轉方向燈，即貿然搶先左轉駛入祥園街往牛埔
    北路方向，適有同向後方林秀芳騎乘車牌號碼000-0000號普
    通重型機車沿祥園街直行而來，見狀緊急煞車而自摔倒地，
    並受有四肢多處挫擦傷、臉部挫傷併下巴開放性傷口、多顆
    牙齒斷裂、頭部外傷頭暈、左肩頸挫傷等傷害。
二、案經林秀芳訴由新竹市警察局第三分局報告偵辦。
　　　　犯罪證據
一、證據清單及待證事實：
編號 證據名稱　　　　　　　 待證事實　　　　  ㈠ 被告鄧艷玲於警詢及偵查中供述 證明本件車禍發生經過之事實。  ㈡ 告訴人林秀芳於警詢及偵查中之陳述。 證明本件車禍發生經過之事實。  ㈢ 道路交通事故現場圖、道路交通事故調查報告表（一）、（二）各1份、現場暨車損照片共24張及監視器影像光碟1片暨監視器影像擷取畫面共3張。 1、證明本件車禍發生經過之事實。 2、證明被告有犯罪事實欄所載應注意、能注意而未注意之過失之事實。  ㈣ 新竹國泰綜合醫院診斷證明書1張。 證明告訴人因本件車禍而受有犯罪事實欄所載傷勢之事實。 
二、核被告所為，係涉犯刑法第284條前段之過失傷害罪嫌。
三、依刑事訴訟法第251條第1項提起公訴。
　　此　致
臺灣新竹地方法院
中　　華　　民　　國　　110 　年　　 12 　月　　17　　日
　　　　　　　　　　　　　　　檢　察　官　翁貫育
本件證明與原本無異　　　　　　
中　　華　　民　　國　　111 　年　    1　 月　   3　　日
                              書  記  官  陳桂香